# 赠送设备如何进行账务处理

提问人：nmhujk 时间：2022-12-09 17:16:56
请教各位老师，A公司与B公司签订采购合同并附赠一套医疗设备，合同约定A在合同存续期间拥有使用权，B拥有所有权，A公司承诺在B公司购买相应的试剂和耗材。合同期满全套设备所有权归A公司，请问A公司在收到这套医疗设备的时候需要作为固定资产入账吗，应当如何进行账务处理呢？B公司又应当如何做账务处理呢？

回答人：chenyiwei
B公司的处理可参考：《中审众环研究 2020 》之“问题4-2-5（医药企业在“买试剂送仪器”销售模式下免费提供给医院的仪器的核算）”。
A公司构成一项租赁安排，是否确认使用权资产和租赁负债，取决于与B公司的合同中是否约定了试剂的最低采购量或采购额，从而是否存在实质固定付款额。如果无实质固定付款额，则不确认使用权资产，其成本体现在试剂的采购成本中，后续取得所有权时也不作为固定资产确认。